Inventaris van het archief van het Kantongerecht te Dordrecht, 1980-1989
Nationaal Archief, Den Haag
Kantongerecht Dordrecht [periode 1980-1989]
Kantongerecht Dordrecht, 1980-1989
5292
40.70 meter; 318 inventarisnummers.
Normale geschreven, getypte en gedrukte documenten, geen bijzondere handschriften.
Nationaal Archief, Den Haag
Kantongerecht Dordrecht
Het archief bevat gegevenssystemen (kaartsystemen) als voogdijbewindskaarten en klapperkaarten civiel (geordend op alfabet). Daarnaast dossiers, proces-verbalen en vonnissen van o.a. voogdij-, arbeids-, en huurzaken.
Archiefvorming
Geschiedenis van de archiefvormer
De historische achtergronden en ontwikkelingen van het Kantongerecht Dordrecht zijn uitgebreid beschreven in de volgende publicatie:
124. Gedeelde geschillen. Een institutioneel onderzoek naar het handelen van de rechterlijke macht (samenstelling: drs. R.P.B.A. Dingemans en R.W. Steensma; ISBN 90-5909-022-5), ’s-Gravenhage 2001
.
Geschiedenis van het archiefbeheer
De verwerving van het archief
Het archief is krachtens bepalingen van de Archiefwet overgebracht.
Inhoud en structuur van het archief
3.03
Ordening van het archief
Het archief is onderverdeeld naar handeling. Per handeling zijn de beschrijvingen van de dossiers vermeld. Een handeling wordt verricht door een actor ter uitvoering van een taak, of op grond van een wettelijke bevoegdheid. Een actor is een overheidsinstelling die bevoegd is zelfstandig op te treden (bijvoorbeeld een minister) binnen het beleidsterrein. Op een beleidsterrein treden meerdere actoren handelend op.
Aanwijzingen voor de gebruiker
Openbaarheidsbeperkingen
Deels openbaar, deels beperkt openbaar (B) [Voogdijregister- en bewindkaarten zijn openbaar]
Materiële beperkingen
Andere toegang
Het archief was aanvankelijk beschreven in de Institutionele Toegang: 5.124.5292: Inventaris van het archief van het Kantongerecht Dordrecht, 1980-1989.
Aanvraaginstructie
Openbare archiefstukken kunnen online worden aangevraagd en gereserveerd. U kunt dit ook via de terminals in de studiezaal van het Nationaal Archief doen. Om te kunnen reserveren dient u de volgende stappen te volgen:
U maakt een profiel aan op www.gahetna.nl, en logt vervolgens in
Via de archiefinventaris (alleen de beschrijvingen met rode nummers) selecteert u het gewenste archiefstuk door op de knop 'Reserveren' te klikken
In het volgende scherm geeft u aan op welke dag u het archiefstuk wilt inzien
Indien u zich bevindt in de studiezaal en een tafelnummer heeft ontvangen kunt u dit nummer vermelden. Als u geen tafelnummer heeft kunt u tafelnummer 777 laten staan
Vervolgens bevestigt u uw reservering door deze te versturen.
Verwant materiaal
Beschikbaarheid van kopieën
Beschrijving van de series en archiefbestanddelen
- Handelingen Gerechtelijke Procedures, 6.1.1.
  - Het bijhouden van de voortgang van gerechtelijke procedures en het bijwerken van gegevenssystemen. 1950 -, 4
    ACTOR: GRIFFIE / OPENBAAR MINISTERIE
    Opm. RIO: Gegevenssystemen, zoals bijvoorbeeld rolregisters, parketregisters,voogdijregisters en geautomatiseerde systemen als Compas, Berber, Narcis en NKP
    - Burgerlijk proces
      - Voogdijbewindskaarten nrs 1980 / 1 - 1982 / 14734 (kaarten op inv.nrs 272-283), 1980-1982; 1; 1 kaartsysteem
        Openbaarheid beperkt tot 1 januari 2055
      - Voogdijbewindskaarten (kaarten op inv.nrs 283-317), 1983-1989; 2-5; 1 kaartsysteem in 4 delen
        - nrs 1983 / 1 - 1984 / 7000, 2
        - nrs 1984 / 7001 - 1985 / 11500, 3
        - nrs 1985 / 11501 - 1987 / 13000, 4
        - nrs 1987 / 13001 - 1989 / 18364, 5
      - Hulpregister m.b.t. Ex Jud zaken / Repertoir ten dienste van de administratie der buitengerechtelijke verrichtingen ter griffie van het kantongerecht, 1986-1991; 318
        Op volgorde van inschrijving
      - Voogdijregisterkaarten (kaarten op inv.nr 1), 1980-1981, A - Z, 6; 1 kaartsysteem
        Geordend op jaar van meerderjarigheid, daarbinnen alfabetisch geordend op achternaam
      - Voogdijregisterkaarten (kaarten op inv nr 1-5), 1982-1987; 7-12; 1 kaartsysteem in 6 delen
        - 1982 A-Z en 1983 A-S, 7
          Geboortejaar 1961 A-Z en geboortejaar 1962 A-S
        - 1983 T-Z en 1984 A-Q, 8
          Geboortejaar 1962 T-Z en geboortejaren 1963 en 1966 A-Q
        - 1984 R-Z en 1985 A-I, 9
          Geboortejaren 1963 en 1966 R-Z en geboortejaren 1964 en 1967 A-I
        - 1985 J-Z en 1986 A-B, 10
          Geboortejaren 1964 en 1967 J-Z en geboortejaren 1965 en 1968 A-B
        - 1986 C-S, 11
          Geboortejaren 1965 en 1968 C-S
        - 1986 T-Z en 1987 A-Z, 12
          Geboortejaren 1965 en 1968 T-Z en geboortejaar 1969 A-Z
      - Voogdijregisterkaarten (kaarten op inv nr 5), 1988-1989; 13-14; 1 kaartsysteem in 2 delen
        - 1988 A-Z en 1989 A-G, 13
          Geboortejaar 1970 A-Z en geboortejaar 1971 A-G
        - 1989 H - Z, 14
          Geboortejaar 1971 H-Z
      - Klapperkaarten Civiel (kaarten op inv.nrs 174-201), 1980-1983; 15-20; 1 kaartsysteem in 6 delen
        Alfabetisch geordend op achternaam
        - 1980, A - V, 15
        - 1980 W t/m 1981 O, 16
        - 1981 P t/m 1982 C, 17
        - 1982, D - T, 18
        - 1982 U t/m 1983 H, 19
        - 1983, I - Z, 20
      - Klapperkaarten Civiel (kaarten op inv.nrs 201-232), 1984-1986; 21-25; 1 kaartsysteem in 5 delen
        - 1984, A - Q, 21
        - 1984 R t/m 1985 C, 22
        - 1985, D - S, 23
        - 1985 T t/m 1986 H, 24
        - 1986, I - Z, 25
      - Klapperkaarten Civiel (kaarten op inv.nrs 233-269), 1987-1989; 26-30; 1 kaartsysteem in 5 delen
        - 1987, A - Q, 26
        - 1987 R t/m 1988 F, 27
        - 1988, G - Volkshuisvesting, 28
        - 1988 Voogd t/m 1989 J, 29
        - 1989, K - Z, 30
- Handelingen Burgerlijk Proces, 6.1.2.
  - Dagvaardingsprocedures eerste aanleg kantongerecht 1950 -, 11-23
    ACTOR: KANTONRECHTER
    Grondslag: Wetboek van burgerlijke rechtsvordering (Wet van 3 november 1934, Stb. 566), Eerste boek, art. 1-96a en 97-118
    Opm. RIO: Neerslag van de handelingen 11-23
    - Dagvaarding (door eiser, handeling 11)
    - Proces-verbaal (door kantonrechter, handeling 12)
    - Conclusie van eis / producties (door eiser, handeling 13)
    - Conclusie van antwoord / producties (door gedaagde, handeling 14)
    - Conclusie van repliek / producties (door eiser, handeling 15)
    - Conclusie van dupliek / producties (door gedaagde, handeling 16)
    - Proces-verbaal (door kantonrechter, handeling 17)
    - Pleitnota (door raadsman, handeling 18)
    - Proces-verbaal (door kantonrechter, handeling 19)
    - Deskundigenbericht (door kantonrechter, handeling 20)
    - Conclusies / producties (door partijen, handeling 21)
    - Vonnis (door kantonrechter, handeling 22)
    - Exploit van verzet (door gedaagde, handeling 23)
    - Audiëntiebladen en Vonnissen Huur- en Arbeidszaken, 1980-1989; 84-173; 90 pakken
      - 1980, jan 3 - febr 21, 84
      - 1980, febr 28 - april 10, 85
      - 1980, april 17 - mei 29, 86
      - 1980, juni 5 - juli 31, 87
      - 1980, aug 7 - sept 25, 88
      - 1980, okt 2 - nov 13, 89
      - 1980 - 1981, 1980 nov 20 - 1981 jan 8, 90
      - 1981, jan 15 - febr 18, 91
      - 1981, febr 26 - april 2, 92
      - 1981, april 9 - mei 14, 93
      - 1981, mei 21 - juli 9, 94
      - 1981, juli 16 - sept 3, 95
      - 1981, sept 10- okt 8, 96
      - 1981, okt 15 - nov 19, 97
      - 1981 - 1982, 1981 nov 21 - 1982 jan 7, 98
      - 1982, jan 14 - febr 11, 99
      - 1982, febr 18 - maart 25, 100
      - 1982, april 1 - mei 6, 101
      - 1982, mei 13 - juni 24, 102
      - 1982, juli 1 - aug 12, 103
      - 1982, aug 19 - sept 16, 104
      - 1982, sept 23 - okt 21, 105
      - 1982, okt 28 - nov 25, 106
      - 1982, dec 2 - dec 30, 107
      - 1983, jan 6 - febr 3, 108
      - 1983, febr 10 - maart 10, 109
      - 1983, maart 17 - april 14, 110
      - 1983, april 21 - juni 2, 111
      - 1983, juni 9 - juli 7, 112
      - 1983, juli 14 - aug 25, 113
      - 1983, sept 1 - sept 22, 114
      - 1983, sept 29 - nov 3, 115
      - 1983, nov 10 - dec 8, 116
      - 1983 - 1984, 1983 dec 15 - 1984 jan 12, 117
      - 1984, jan 19 - febr 16, 118
      - 1984, febr 23 - maart 22, 119
      - 1984, maart 29 - mei 3, 120
      - 1984, mei 10 - juni 7, 121
      - 1984, juni 14 - juli 12, 122
      - 1984, juli 19 - aug 30, 123
      - 1984, sept 6 - okt 11, 124
      - 1984, okt 18 - nov 15, 125
      - 1984, nov 22 - dec 20, 126
      - 1985, jan 3 - jan 24, 127
      - 1985, jan 31 - febr 21, 128
      - 1985, febr 28 - maart 28, 129
      - 1985, april 4 - mei 2, 130
      - 1985, mei 9 - juni 13, 131
      - 1985, juni 20 - juli 25, 132
      - 1985, aug 1 - sept 12, 133
      - 1985, sept 19 - okt 10, 134
      - 1985, okt 17 - nov 14, 135
      - 1985, nov 21 - dec 19, 136
      - 1986, jan 9 - febr 6, 137
      - 1986, febr 13 - maart 13, 138
      - 1986, maart 20 - april 24, 139
      - 1986, mei 1 - juni 5, 140
      - 1986, juni 12 - juli 17, 141
      - 1986, juli 24 - sept 4, 142
      - 1986, sept 11 - okt 2, 143
      - 1986, okt 9 - nov 13, 144
      - 1986, nov 20 - dec 18, 145
      - 1987, jan 8 - febr 5, 146
      - 1987, febr 12 - maart 12, 147
      - 1987, maart 19 - april 23, 148
      - 1987, mei 7 - juni 4, 149
      - 1987, juni 11 - juli 16, 150
      - 1987, juli 23 - sept 3, 151
      - 1987, sept 10 - okt 8, 152
      - 1987, okt 15 - nov 12, 153
      - 1987, nov 19 - dec 17, 154
      - 1988, jan 7 - febr 4, 155
      - 1988, febr 11 - maart 10, 156
      - 1988, maart 17- april 14, 157
      - 1988, april 21 - juni 2, 158
      - 1988, juni 9 - juli 21, 159
      - 1988, juli 28 - sept 1, 160
      - 1988, sept 8 - okt 6, 161
      - 1988, okt 13 - nov 10, 162
      - 1988, nov 17 - dec 15, 163
      - 1988 - 1989, 1988 dec 22 - 1989 jan 26, 164
      - 1989, febr 2 - maart 2, 165
      - 1989, maart 9 - april 6, 166
      - 1989, april 13 - mei 18, 167
      - 1989, mei 25 - juni 29, 168
      - 1989, juli 6 - aug 17, 169
      - 1989, aug 24 - sept 21, 170
      - 1989, sept 28 - okt 19, 171
      - 1989, okt 26 - nov 23, 172
      - 1989, nov 30 - dec 21, 173
    - Civiele Roldossiers Huur- en Arbeidszaken (klapperkaarten op inv.nrs. 015-030), 1980-1989; 174-269; 96 pakken
      - dossiernrs 1 - 425 1980, 174
      - dossiernrs 426 - 700 1980, 175
      - dossiernrs 701 - 1050 1980, 176
      - dossiernrs 1051 - 1390 1980, 177
      - dossiernrs 1391 - 1715 1980, 178
      - dossiernrs 1 - 325 1981, 179
      - dossiernrs 326 - 750 1981, 180
      - dossiernrs 751 - 1000 1981, 181
      - dossiernrs 1001 - 1375 1981, 182
      - dossiernrs 1376 - 1800 1981, 183
      - dossiernrs 1801 - 2125 1981, 184
      - dossiernrs 1981 / 2126 - 1982 / 250 1981-1982, 185
      - dossiernrs 251 - 580 1982, 186
      - dossiernrs 581 - 880 1982, 187
      - dossiernrs 881 - 1200 1982, 188
      - dossiernrs 1201 - 1600 1982, 189
      - dossiernrs 1601 - 1950 1982, 190
      - dossiernrs 1951 - 2275 1982, 191
      - dossiernrs 1982 / 2276 - 1983 / 250 1982-1983, 192
      - dossiernrs 251 - 525 1983, 193
      - dossiernrs 526 - 750 1983, 194
      - dossiernrs 751 - 1050 1983, 195
      - dossiernrs 1051 - 1350 1983, 196
      - dossiernrs 1351 - 1575 1983, 197
      - dossiernrs 1576 - 1850 1983, 198
      - dossiernrs 1851 - 2150 1983, 199
      - dossiernrs 2151 - 2450 1983, 200
      - dossiernrs 1983 / 2451 - 1984 / 200 1983-1984, 201
      - dossiernrs 201 - 400 1984, 202
      - dossiernrs 401 - 675 1984, 203
      - dossiernrs 676 - 950 1984, 204
      - dossiernrs 951 - 1200 1984, 205
      - dossiernrs 1201 - 1515 1984, 206
      - dossiernrs 1516 - 1725 1984, 207
      - dossiernrs 1726 - 2000 1984, 208
      - dossiernrs 2001 - 2300 1984, 209
      - dossiernrs 2301 - 2500 1984, 210
      - dossiernrs 1984 / 2501 - 1985 / 200 1984-1985, 211
      - dossiernrs 201 - 600 1985, 212
      - dossiernrs 601 - 880 1985, 213
      - dossiernrs 881 - 1100 1985, 214
      - dossiernrs 1101 - 1410 1985, 215
      - dossiernrs 1411 - 1730 1985, 216
      - dossiernrs 1731 - 2025 1985, 217
      - dossiernrs 2026 - 2275 1985, 218
      - dossiernrs 2276 - 2550 1985, 219
      - dossiernrs 2551 - 2823 1985, 220
      - dossiernrs 1 - 235 1986, 221
      - dossiernrs 236 - 460 1986, 222
      - dossiernrs 461 - 675 1986, 223
      - dossiernrs 676 - 925 1986, 224
      - dossiernrs 926 - 1225 1986, 225
      - dossiernrs 1226 - 1500 1986, 226
      - dossiernrs 1501 - 1700 1986, 227
      - dossiernrs 1701 - 1875 1986, 228
      - dossiernrs 1876 - 2090 1986, 229
      - dossiernrs 2091 - 2275 1986, 230
      - dossiernrs 2276 - 2500 1986, 231
      - dossiernrs 2501 - 2747 1986, 232
      - dossiernrs 1 - 230 1987, 233
      - dossiernrs 231 - 410 1987, 234
      - dossiernrs 411 - 560 1987, 235
      - dossiernrs 561 - 725 1987, 236
      - dossiernrs 726 - 920 1987, 237
      - dossiernrs 921 - 1135 1987, 238
      - dossiernrs 1136 - 1300 1987, 239
      - dossiernrs 1301 - 1500 1987, 240
      - dossiernrs 1501 - 1680 1987, 241
      - dossiernrs 1681 - 1885 1987, 242
      - dossiernrs 1886 - 2100 1987, 243
      - dossiernrs 2101 - 2275 1987, 244
      - dossiernrs 2276 - 2465 1987, 245
      - dossiernrs 2466 - 2707 1987, 246
      - dossiernrs 1 - 220 1988, 247
      - dossiernrs 221 - 400 1988, 248
      - dossiernrs 401 - 625 1988, 249
      - dossiernrs 626 - 850 1988, 250
      - dossiernrs 851 - 1075 1988, 251
      - dossiernrs 1076 - 1340 1988, 252
      - dossiernrs 1341 - 1555 1988, 253
      - dossiernrs 1556 - 1765 1988, 254
      - dossiernrs 1766 - 1970 1988, 255
      - dossiernrs 1971 - 2205 1988, 256
      - dossiernrs 2206 - 2570 1988, 257
      - dossiernrs 2571 - 2829 1988, 258
      - dossiernrs 1 - 250 1989, 259
      - dossiernrs 251 - 555 1989, 260
      - dossiernrs 556 - 765 1989, 261
      - dossiernrs 766 - 1040 1989, 262
      - dossiernrs 1041 - 1250 1989, 263
      - dossiernrs 1251 - 1530 1989, 264
      - dossiernrs 1531 - 1790 1989, 265
      - dossiernrs 1791 - 2125 1989, 266
      - dossiernrs 2126 - 2490 1989, 267
      - dossiernrs 2491 - 2700 1989, 268
      - dossiernrs 2701 - 2950 1989, 269
    - Civiele Roldossiers Contentieuze en Niet Contentieuze Pacht, 1980-1989; 270; 1 pak
    - Audiëntiebladen Contentieuze Pacht, 1980-1989; 271; 1 pak
  - Verzoekschriftprocedures eerste aanleg kantongerecht 1950 -, 81
    Grondslag: Wetboek van burgerlijke rechtsvordering (Wet van 3 november 1934, Stb. 566), Eerste boek, art. 429a-429t
    Opm. RIO: Neerslag van de handelingen 81-86
    - Verzoekschrift (door verzoeker, handeling 81)
    - Verweerschrift (door verweerder, handeling 82)
    - Proces-verbaal (door kantonrechter, handeling 83)
    - Deskundigenbericht (door kantonrechter, handeling 84)
    - Pleitnota (door raadsman, handeling 85)
    - Beschikking (door kantonrechter, handeling 86)
    - Burgerlijk proces
      - Huur, Arbeids- en Voogdijzaken (Extra Jud), 1980-1989; 31-83; 53 pakken
        - dossiernrs 1 - 449 1980, 31
        - dossiernrs 450 - 734 1980, 32
        - dossiernrs 735 - 902 1980, 33
        - dossiernrs 903 - 1121 1980, 34
        - dossiernrs 1 - 258 1981, 35
        - dossiernrs 259 - 639 1981, 36
        - dossiernrs 640 - 942 1981, 37
        - dossiernrs 943 - 1141 1981, 38
        - dossiernrs 1 - 377 1982, 39
        - dossiernrs 378 - 677 1982, 40
        - dossiernrs 678 - 993 1982, 41
        - dossiernrs 994 - 1235 1982, 42
        - dossiernrs 1 - 160 1983, 43
        - dossiernrs 161 - 411 1983, 44
        - dossiernrs 412 - 600 1983, 45
        - dossiernrs 601 - 846 1983, 46
        - dossiernrs 847 - 1015 1983, 47
        - dossiernrs 1016 - 1204 1983, 48
        - dossiernrs 1 - 293 1984, 49
        - dossiernrs 294 - 576 1984, 50
        - dossiernrs 577 - 745 1984, 51
        - dossiernrs 746 - 929 1984, 52
        - dossiernrs 1 - 290 1985, 53
        - dossiernrs 291 - 490 1985, 54
        - dossiernrs 491 - 555 1985, 55
        - dossiernrs 556 - 675 1985, 56
        - dossiernrs 676 - 1016 1985, 57
        - dossiernrs 1 - 350 1986, 58
        - dossiernrs 351 - 605 1986, 59
        - dossiernrs 606 - 850 1986, 60
        - dossiernrs 851 - 920 1986, 61
        - dossiernrs 921 - 960 1986, 62
        - dossiernrs 961 - 1068 1986, 63
        - dossiernrs 1 - 350 1987, 64
        - dossiernrs 351 - 615 1987, 65
        - dossiernrs 616 - 890 1987, 66
        - dossiernrs 891 - 1050 1987, 67
        - dossiernrs 1 - 230 1987, 68
        - dossiernrs 231 - 390 1988, 69
        - dossiernrs 391 - 617 1988, 70
        - dossiernrs 618 - 815 1988, 71
        - dossiernrs 816 - 890 1988, 72
        - dossiernrs 891 - 1069 1988, 73
        - dossiernrs 1070 - 1210 1988, 74
        - dossiernrs 1211 - 1316 1988, 75
        - dossiernrs 1 - 151 1989, 76
        - dossiernrs 152 - 282 1989, 77
        - dossiernrs 283 - 430 1989, 78
        - dossiernrs 431 - 605 1989, 79
        - dossiernrs 606 - 729 1989, 80
        - dossiernrs 730 - 856 1989, 81
        - dossiernrs 857 - 978 1989, 82
        - dossiernrs 979 - 1122 1989, 83
  - Voogdij-, curatele- en meerderjarigenbewind 1950, 131
    Grondslag: Wetboek van burgerlijke rechtsvordering (Wet van 3 november 1934, Stb. 566), BW, Boek 1, art.383
    Opm. RIO: Neerslag van de handeling 131-134
    - Aantekening in de administratie (door griffie, handeling 131)
    - Aantekening van verzending (door griffie, handeling 132)
    - Aantekening van verzending (door griffie, handeling 133)
    - Besluit (door kantonrechter, handeling 134)
    - Bewindsdossiers (voogdijbewindskaarten en voogdijregisterkaarten te vinden op inv.nrs. 1-14), 1980-1989; 272-317; 46 pakken
      - dossiernrs 1561 - 5080 1980, 272
      - dossiernrs 5081 - 8000 1980, 273
      - dossiernrs 8001 - 10400 1980, 274
      - dossiernrs 1980 / 10401 - 1981 / 4100 1980-1981, 275
      - dossiernrs 4101 - 7450 1981, 276
      - dossiernrs 7451 - 10635 1981, 277
      - dossiernrs 10636 - 12750 1981, 278
      - dossiernrs 1689 - 5500 1982, 279
      - dossiernrs 5501 - 8250 1982, 280
      - dossiernrs 8251 - 10750 1982, 281
      - dossiernrs 10751 - 12800 1982, 282
      - dossiernrs 1982 / 12801 - 1983 / 5000 1982-1983, 283
      - dossiernrs 5001 - 7500 1983, 284
      - dossiernrs 7501 - 10000 1983, 285
      - dossiernrs 10001 - 12100 1983, 286
      - dossiernrs 12101 - 14217 1983, 287
      - dossiernrs 1748 - 5500 1984, 288
      - dossiernrs 5501 - 8000 1984, 289
      - dossiernrs 8001 - 10250 1984, 290
      - dossiernrs 10251 - 13000 1984, 291
      - dossiernrs 1984 / 13001 - 1985 / 4250 1984-1985, 292
      - dossiernrs 4251 - 6750 1985, 293
      - dossiernrs 6751 - 8750 1985, 294
      - dossiernrs 8751 - 10750 1985, 295
      - dossiernrs 10751-13300 1985, 296
      - dossiernrs 13301 - 15697 1985, 297
      - dossiernrs 4047 - 5500 1986, 298
      - dossiernrs 5501 - 7750 1986, 299
      - dossiernrs 7751 - 10750 1986, 300
      - dossiernrs 10751 - 13400 1986, 301
      - dossiernrs 13401 - 16289 1986, 302
      - dossiernrs 3805 - 6500 1987, 303
      - dossiernrs 6501 - 8500 1987, 304
      - dossiernrs 8501 - 11000 1987, 305
      - dossiernrs 11001 - 14000 1987, 306
      - dossiernrs 14001 - 17372 1987, 307
      - dossiernrs 3969 - 6500 1988, 308
      - dossiernrs 6501 - 9500 1988, 309
      - dossiernrs 9501 - 12500 1988, 310
      - dossiernrs 12501 - 15450 1988, 311
      - dossiernrs 1988 / 15451 - 1989 / 5550 1988-1989, 312
      - dossiernrs 5551 - 7250 1989, 313
      - dossiernrs 7251 - 10000 1989, 314
      - dossiernrs 10001 - 12000 1989, 315
      - dossiernrs 12001 - 15000 1989, 316
      - dossiernrs 15001 - 1989, 317